【裁判字號】    98,易,2939
【裁判日期】    981027
【裁判案由】    毀棄損壞等
【裁判全文】
臺灣臺中地方法院刑事判決              98年度易字第2939號
公  訴  人  臺灣臺中地方法院檢察署檢察官
被      告  甲○○
                    國民
上列被告因毀損等案件，經檢察官提起公訴（98年度偵字第1711
1號），本院判決如下：
    主    文
甲○○犯毀損他人物品罪，處拘役肆拾日，如易科罰金，以新臺
幣壹仟元折算壹日。其餘被訴無故侵入住宅部分，公訴不受理。
    犯罪事實
一、甲○○與丙○○原係同事關係，因男女感情問題而產生糾紛
    。甲○○於民國98年6月8日零時46分許（起訴書誤載為98年
    6月8日零時39分許之記載），基於毀損之故意，前往丙○○
    位於臺中縣梧棲鎮○○路71巷20號「甲桂林設計家大樓」之
    住處，侵入該社區大廳後（無故侵入住宅部分，業經撤回告
    訴，詳如後述），再自大廳行走樓梯至地下室停車場，持不
    詳物品刮丙○○所有之車牌號碼9191-NK號自小客車（下稱
    系爭車輛）車身各處（除環繞車身1圈之刮痕外）及使用黏
    著劑注入雨刷噴頭，將雨刷黏於擋風玻璃上，致使上開車輛
    之部分車身烤漆毀損，雨刷及雨刷馬達毀損，足生損害於丙○○。嗣經丙○○調閱大樓監視錄影器，發現甲○○於上開
    時間，進入大樓地下停車場，因而報警查獲上情。
二、案經丙○○訴由臺中縣警察局清水分局報請臺灣臺中地方法
    院檢察署檢察官偵查起訴。
    理    由
壹、證據能力部分：
    按被告以外之人於審判外之陳述，雖不符刑事訴訟法第159
    條之1至同條之4之規定，而經當事人於審判程序同意作為證
    據，法院審酌該言詞陳述或書面陳述作成時之情況，認為適
    當者，亦得為證據；當事人、代理人或辯護人於法院調查證
    據時，知有第159條第1項不得為證據之情形，而未於言詞辯
    論終結前聲明異議者，視為有前項之同意；乃該法第159條
    之5所明定。觀其立法意旨，乃在於傳聞證據未經當事人之
    反對詰問予以核實，原則上先予排除。惟若當事人已放棄反
    對詰問權，於審判程序中表明同意該等傳聞證據可作為證據
    ；或於言詞辯論終結前未聲明異議，則基於尊重當事人對傳
    聞證據之處分權，及證據資料愈豐富，愈有助於真實發見之
    理念，且強化言詞辯論主義，使訴訟程序得以順暢進行，上
    開傳聞證據亦均具有證據能力。查本案告訴人丙○○於警詢
    、偵訊時之陳述，及其餘在以下判決理由中所引為證據之各
    項證據資料，並未經檢察官及被告於本院審結前聲明異議，
    且參卷證資料所示，各該證據於作成時之狀態也無違法不當
    或證據力明顯過低之瑕疵，則承上說明，自均有證據能力。
貳、有罪部分：
一、訊據被告甲○○固坦承有於上開時間侵入「甲桂林設計家大
    樓」，並前往該地下室停車場，惟矢口否認上開毀損犯行，
    並辯稱伊是前往該處去看伊前夫有無去找告訴人丙○○，況
    且雨刷噴頭細如針頭，一般人要如何將黏著劑灌入？且在本
    案之前，告訴人丙○○之車子已遭受毀損云云。經查：
（一）被告自承於98年6月8日凌晨確有進入「甲桂林設計家大樓
      」，且經本院當庭勘驗該大樓當日之監視錄影光碟，經勘
      驗之結果為：「被告身穿牛仔外套，上身背著皮包，左手
      提塑膠袋於監視畫面所載時間（下同）39分04秒走向告訴
      人所住大樓，於39分8秒進入大樓，消失在監視畫面。於
      52分25秒時，被告走出大樓，雙手放在前面，右手拿塑膠
      袋，於52分30秒時離開監視畫面。」等情，有監視光碟1
      片及本院勘驗筆錄1份在卷可參（見本院卷第35頁背面）
      。而關於被告前往「甲桂林設計家大樓」之時間點為何？
      經查該大樓於98年6月8日之監視器畫面雖顯示被告於監視
      器畫面顯示時間零時39分8秒左右進入該大樓，但查告訴
      人丙○○於本院略稱該大樓之監視所顯示之時間與實際時
      間有誤差（見本院卷第57頁），且被告於98年6月8日零時
      44分尚前往該大樓附近，距離「甲桂林設計家大樓」2、3
      分鐘路程之統一超商繳費，有統一超商股份有限公司代收
      款專用繳款證明單1紙在卷可證（見本院卷第21頁）。是
      本件被告進入「甲桂林設計家大樓之正確時間應為98年6
      月8日零時46分許，起訴書誤載為98年6月8日零時39分許
      ，應予更正。
（二）系爭車輛車身各處（除環繞車身1圈之刮痕外）烤漆受有
      毀損，雨刷遭黏著劑黏貼於擋風玻璃上，雨刷噴頭遭黏著
      劑堵住，而造成雨刷、雨刷馬達毀損等情，業經告訴人丙○○於警詢、偵查及本院審理中指述在卷，復有上開車輛
      車身毀損照片8張、上開車輛送廠漆照片14張（見警卷第
      8-11頁）及估價單（見警卷第13頁）、送貨單、發票、力
      偉汽車修配廠保養工作單各1紙（見偵卷第9頁）在卷可證
      。是告訴人丙○○所有上開車輛於98年6月8日有遭人毀損
      之事實堪予認定。
（三）被告雖辯稱伊當日前往告訴人丙○○住處地下室停車場，
      係為查看其前夫（周世昌）有無前往該處云云，但查：
    １、被告於本院審理中陳稱：「（檢察官問：周世昌有無開
        車載你停在告訴人的車位上去找告訴人？）我們常常去
        找告訴人，但是都將車停在外面。（檢察官問：是不是
        因為大樓的地下室有管制，所以才把車子停在外面？）
        我不清楚，但每次去都把車子停在外面，而且我們去的
        時候，都是告訴人下來幫我們開門的。（檢察官問：既
        然周世昌的車輛都停在外面，你為何要到地下室去找周
        世昌的車子？）想下去看看周世昌的車子有無在裡面，
        因為之前周世昌曾經把車子藏在隔壁的巷子裡再去找告
        訴人。（檢察官問：當天你下去地下室，有無看到周世
        昌的車子？）沒有，地下室沒有很大，總共只有停6部
        車，是機械式停車位。（檢察官問：既然你下去地下室
        ，沒有看到周世昌的車子，而且地下室只有6部車，為
        何你會在地下室12分鐘？）因為我沒有操作過機械式停
        車位，所以我按很久。（檢察官問：當天你去看周世昌
        的車，為何手上拿塑膠袋？）我當天去7-11便利商店，
        我去買東西。（法官問：周世昌開什麼車？）福斯休旅
        車。（法官問：當天你去地下室有無看到告訴人的車？
        ）有。」等語（見本院卷第36-37頁）。
    ２、而證人即告訴人丙○○於本院證稱「（檢察官問：周世
        昌平常會把車子停在你們大樓的地下室？）不可以，周
        世昌所使用的車輛是休旅車，我們的停車位是舊式的，
        他的車輛停不進去，而且我們停車場有遙控，他沒有遙
        控鎖，他無法進入。……（法官問：被告是否知道你所
        開的車？）知道，她有開過我的車，她有向我借過車，
        我們曾經是同事。」等語（見本院卷第34-35頁）。
    ３、核被告及證人丙○○所述可知，案外人周世昌所使用之
        車輛為休旅車，且周世昌無告訴人丙○○住處之遙控器
        ，無法逕行進入該地下室停車場停放車輛等情為被告所
        明知，則被告辯稱案發當日係前往告訴人丙○○住處停
        車場查看其前夫周世昌有無去找告訴人丙○○云云，顯
        係卸責之詞，不足採取。
    ４、況且，依據勘驗監視器錄影光碟結果，被告自監視畫面
        所載時間39分8秒進入大樓；於監視畫面所載時間52分
        25秒時，被告始走出大樓。足見被告自進入告訴人住處
        大樓後，於地下停車場停留13分鐘之久，有上開勘驗筆
        錄內容可參。查告訴人丙○○住處之停車場空間不大，
        僅有3部機械式停車位，共只能停放6部車輛之事實為被
        告於本院審理中所自承，且有停車場照片3張在卷可證
        （見本院卷第56-57頁）。若被告係為查看周世昌車輛
        是否有停放該處，自可一目瞭然，而無庸花費13分鐘之
        久，是被告所辯，實不足採。
（四）再查，告訴人丙○○於98年5月20日晚間駕駛其所有車牌
      號碼9191-NK號車輛，前往證人丁○○位於臺中縣清水鎮
      住處，遭不詳之人刺破前輪，車身並遭刮傷之事實，雖經
      證人丁○○、蔡錫賓，及告訴人丙○○以證人身分於本院
      審理中結證在卷（見本院卷第33、34-35、50頁），然系
      爭車輛於98年6月8日遭毀損之內容是否與98年5月20日相
      同，則尚須究明，查：
    １、證人丁○○於本院審理時證稱：「……當時有發現車身
        、引擎蓋有4-5處的刮痕，類似用鑰匙刮的痕跡，兩邊
        車身都有刮痕，該痕跡是橫的，引擎蓋的刮痕是由車頭
        往車尾的方向刮，（後改稱）什麼方向我不太確定，時
        間太久了，刮痕的行向我不記得了。（法官問：車身有
        幾個刮痕，在前座或後座車門？）有4-5處，4個車門都
        有。…（法官問：丙○○所有的車輛，除了你剛才所說
        的輪胎、車身刮痕外，有無其他地方損壞？）沒有。（
        法官問：丙○○當天有無駕駛該部車回去？）輪胎換好
        後，丙○○就把車子開回去了。」等語（見本院卷第33
        頁）。
    ２、證人即臺中縣警察局清水分局大秀派出所員警蔡錫賓於
        本院審理時證稱：「98年5月20日晚上11時多，告訴人
        丙○○有向我們派出所報案，報案內容為告訴人的車輛
        在秀水里廖添丁廟的後面遭受毀損，當時我是處理事情
        的第一備勤，我帶了一位民防義警去現場，告訴人在現
        場等候，我們到了以後她請我們看她的車子，印象中我
        看到車子的前輪有一個輪子被刺破，車身有刮痕。（法
        官問：車身刮痕所在的位置及範圍？）當天是晚上11時
        ，我用手電筒查看，印象中該刮痕是環繞車身1圈，也
        就是4片車門都有刮到，印象中只有1圈，引擎蓋上面及
        後行李箱有無刮痕我並沒有注意看。（法官問：請再度
        確認告訴人車輛車身的刮痕是否只有環繞車身一圈？）
        是的。……（被告問：有無看到告訴人的雨刷、鑰匙孔
        有無毀損？）我沒有看雨刷、鑰匙孔，告訴人也沒有反
        應雨刷、鑰匙孔有毀損。」等語（見本院卷第49-50頁
        背面）。
    ３、核上開2位證人對於系爭車輛車身即4片車門於98年5 月
        20日遭毀損之事實，證述內容相符，堪信為真實。至於
        證人丁○○雖證稱系爭車輛引擎蓋有刮痕，但又稱刮痕
        行向忘記了等語，及告訴人丙○○以證人身分於本院證
        稱系爭車輛遭刮損之部分為後行李蓋等語，所證內容不
        相符合。而查證人蔡錫賓為警員為專業人員，且與兩造
        均無利害關係，其所為證述內容自較為客觀可信，是應
        以證人蔡錫賓所述較為可採。則系爭車輛車身於98年6
        月8日遭刮損部分除上開4片車門1圈之刮損部分外，於
        引擎蓋上、右後車門處尚有多條刮痕，有該車輛照片8
        張附於警卷可參（見警卷第8-10頁），是該車輛車身於
        98年6月8日另遭人刮損（除車身1圈即4片車門各1條刮
        痕外）之事實堪予認定。
（五）綜上，告訴人丙○○所有車輛於被告進入停車場後遭受毀
      損，且被告停留該停車場之時間長達13分鐘之久，均足認
      被告上開所辯顯係卸責之詞，不足採信。另被告雖以雨刷
      噴頭細如針頭，一般人無法將黏著劑灌入雨刷馬達內等語
      置辯，但查被告將黏著劑堵住雨刷噴頭，因而造成雨刷馬
      達空轉而毀損，該雨刷馬達之毀損亦係被告行為所致，附
      此敘明。本件事證明確，被告上開毀損犯行，堪予認定。
二、核被告甲○○所為，係犯刑法第354條之毀損他人物品罪。
    爰審酌被告為男女關係所困惑，不能理性以待，而越矩侵犯
    告訴人丙○○之財產，應予非難，衡量告訴人所受損害之輕
    重，以及被告犯後否認犯行之態度，再參酌被告素行、犯罪
    之目的、動機、手段、方法等其他一切情狀後，量處如主文
    所示之刑，並諭知如易科罰金之折算標準。
、不受理部分：
一、公訴意旨另以：被告甲○○於98年6月8日零時46分許（起訴
    書誤載為98年6月8日零時39分許），明知位於臺中縣梧棲鎮
    ○○路71巷20號「甲桂林設計家大樓」有進行人員進出管制
    ，未經許可，不得擅自進入，竟基於侵入建築物之犯意，以
    不詳方式無故侵入該社區大廳後，再自大廳行走樓梯至地下
    室停車場，因認被告甲○○所為另涉犯刑法第306條第1項之
    無故侵入住宅罪嫌等語。
二、按告訴乃論之罪，其告訴經撤回者，應諭知不受理之判決，
    刑事訴訟法第303條第3款定有明文。本件被告經檢察官以涉
    犯有刑法第306條第1項無故侵入住宅罪嫌提起公訴，依同法
    第308條第1項之規定係屬告訴乃論之罪，茲因告訴人乙○○
    業於本件言詞辯論終結前即98年9月15日當庭撤回告訴，有
    本院98年9月15日準備程序筆錄一份在卷足憑，爰依前揭刑
    事訴訟法之規定，此部分應諭知不受理之判決。
據上論斷，應依刑事訴訟法第299條第1項前段、第303條第3款，
刑法第354條、第41條第1項前段，刑法施行法第1條之1，判決如
主文。
本案經檢察官戊○○到庭執行職務。
中    華    民    國    98    年    10    月    27  日
                  刑事第十二庭    法  官  周玉蘭
以上正本證明與原本無異。
如不服本判決應於收受判決後10日內向本院提出上訴書狀，並應
敘述具體理由；其未敘述上訴理由者，應於上訴期間屆滿後20日
內向本院補提理由書（均須按他造當事人之人數附繕本）「切勿
逕送上級法院」。
告訴人或被害人對於判決如有不服具備理由請求檢察官上訴者，
其上訴期間之計算係以檢察官收受判決正本之日期為準。
                                  書記官  黃泰能
中    華    民    國    98    年    10    月    27  日
附錄論罪科刑法條
中華民國刑法第354條（毀損器物罪）：
毀棄、損壞前二條以外之他人之物或致令不堪用，足以生損害於
公眾或他人者，處2年以下有期徒刑、拘役或5百元以下罰金。


司法院資訊處製作；財團法人民間司法改革基金會備份。
